【裁判字號】    98,停,7
【裁判日期】    980220
【裁判案由】    聲請停止執行
【裁判全文】
臺北高等行政法院裁定
                                         98年度停字第7號
聲  請  人  甲○
輔  佐  人  丙○○
相  對  人  內政部
代  表  人  乙○○部長）住同.
訴訟代理人  丁○○
上列當事人間居留事件，聲請人聲請停止原處分之執行，本院裁
定如下：
    主  文
聲請駁回。
聲請程序費用由聲請人負擔。
    理  由
一、按行政訴訟法第116 條第3 項規定：「於行政訴訟起訴前，
    如原處分或決定之執行將發生難於回復之損害，且有急迫情
    事者，行政法院亦得依受處分人或訴願人之申請，裁定停止
    執行。但於公益有重大影響，不在此限。」故如聲請停止執
    行不備上揭停止執行要件者，應予駁回。又所謂「原處分或
    決定之執行，將發生難於回復之損害，且有急迫情事」，係
    指「須有避免難以回復損害之急迫必要性」；至所謂「難於
    回復之損害」係指其損害不能回復原狀，或不能以金錢賠償
    ，或在一般社會通念上，如為執行可認達到回復困難之程度
    而言，至當事人主觀上難於回復之損害當非屬該條所指之難
    於回復之損害（最高行政法院91年度裁字第344 號、92年度
    裁字第1332號及92年度裁字第864 號裁定參照）。
二、本件聲請意旨略以：相對人以聲請人與依親對象劉五石無共
    同居住之事實為由，於民國（下同）98年1 月13日以內授移
    移陸坤字第0980959046號處分書（下稱原處分），廢止聲請
    人長期居留許可，並自出境之日起3 年內不得再申請長期居
    留，且應於收到原處分書之翌日起10日內，向被告所屬入出
    國及移民署臺南縣服務站申請出境證件出境，未依規定申請
    或逾期未出境，得強制出境。因原處分之事實認定顯有違法
    不當，聲請人不服，欲循行政爭訟途徑救濟，鑑於行政爭訟
    程序無法於10日內確定，聲請人如未遵期出境，將遭強制出
    境，顯見其情形急迫，為求確保行政爭訟確定前得以主張個
    人權益，並避免聲請人自由、婚姻及家庭權益遭受難以回復
    之損害，爰依行政訴訟法第116 條第3 項規定，聲請原處分
    於聲請人所提行政救濟程序終結確定前停止執行等語。
三、查聲請人雖主張如依原處分執行，依親對象劉五石將乏人照
    顧，其亦因無法履行同居義務，導致感情生變，可能造成離
    婚結果，且其本人於98年1 月20日甫開刀，身體狀況不佳，
    對大陸地區醫療設備不習慣，亦無人照顧，其自由、婚姻及
    家庭權益將遭受難以回復之損害云云。惟查，本件原處分係
    以聲請人因與依親對象劉五石無共同居住之事實為由，且依
    相對人於今（98）年派員訪查之結果，仍查無聲請人與劉五
    石共同居住之事實，此分別有原處分、訪查紀錄表、勘查相
    片及訪談紀錄等在卷可按，是無論聲請人與劉五石之婚姻是
    否出於虛偽，本件均無聲請人所稱如離境將不能親自照顧其
    配偶，造成其婚姻及家庭難於回復之損害之情事；至聲請人
    另稱個人健康及就醫可能發生之損害，則或係出於聲請人主
    觀之認定，均非屬前述「難於回復之損害」。從而，聲請人
    之聲請，核與前揭停止執行之要件不符，不應准許，應予駁
    回。
五、依行政訴訟法第104 條、民事訴訟法第95條、第78條，裁定
    如主文。
中    華    民    國    98    年     2    月   20     日
            臺北高等行政法院第五庭
                              審判長法  官  王  碧  芳
                                    法  官  蕭  惠  芳
                                    法  官  周  玫  芳
上為正本係照原本作成。
如不服本裁定，應於送達後10日內向本院提出抗告狀（須按他造
人數附繕本）。
中    華    民    國    98    年     2    月   20     日
                                    書記官  張  正  清


司法院資訊處製作；財團法人民間司法改革基金會備份。
